【裁判字號】    97,台上,5598
【裁判日期】    971106
【裁判案由】    搶奪
【裁判全文】
最高法院刑事判決            九十七年度台上字第五五九八號
上  訴  人  甲○○
上列上訴人因搶奪案件，不服台灣高等法院台南分院中華民國九
十七年九月十六日第二審判決（九十七年度上訴字第六九七號，
起訴案號：台灣台南地方法院檢察署九十七年度偵字第二五六０
號），提起上訴，本院判決如下：
    主  文
上訴駁回。
    理  由
按刑事訴訟法第三百七十七條規定：上訴於第三審法院，非以判
決違背法令為理由，不得為之。是提起第三審上訴，應以原判決
違背法令為理由，係屬法定要件，如果上訴理由書狀並未依據卷
內訴訟資料，具體指摘原判決不適用何種法則或如何適用不當，
或所指摘原判決違法情事，顯與法律規定得為第三審上訴理由之
違法情形，不相適合時，均應認其上訴為違背法律上之程式，予
以駁回。本件原審經審理結果，認為上訴人甲○○搶奪乙○○、
王春乃、丙○○財物之犯行罪證明確，因而撤銷第一審此部分之
科刑判決，改判論上訴人以搶奪罪共三罪，均累犯，各處有期徒
刑七月。已詳敘調查、取捨證據之結果及憑以認定犯罪事實之心
證理由。並就上訴人所辯各節認非可採，詳加指駁。從形式上觀
察，原判決並無足以影響判決結果之違法情形存在。上訴意旨略
以：(一)、伊於原審爭執有關被害人乙○○、丙○○部分，所犯係
竊盜罪，而非搶奪罪，即是對檢察官所舉被害人於審判外之證詞
有所異議，為保障被告之權益，本應詳加調查，以保障被告之反
對詰問權。原判決認伊未為爭執，有理由矛盾之違法。(二)、原審
對於卷宗內之證物僅提示，並未命上訴人辨認；對於卷宗內之筆
錄及文書證據，亦僅記載提示，未踐行宣讀或告以要旨程序。原
審對證據之調查與刑事訴訟法第一百六十四條、第一百六十五條
規定不合。(三)、原判決撤銷第一審判決關於被害人乙○○、王春
乃、丙○○暨定應執行刑之部分，另行改判搶奪三罪，惟並未定
應執行之刑，亦有違誤等語。惟按：(一)、審判期日之訴訟程序，
專以審判筆錄為證，刑事訴訟法第四十七條定有明文。卷查本件
相關證物及筆錄，業經審判長提示並告以要旨，此有原審審判筆
錄在卷可稽（見原審卷第五十七至六十六頁）。上訴人對於審判
長詢以對於有關之證人證言及證物之意見後，非但未抗辯其不解
筆錄之內容或因證物未經提示致無從辨認，且進而就相關證言及
證物之證明力為實質上之答辯。依原審所踐行之證據調查程序，
既無礙於上訴人防禦權之行使，上訴意旨所指自非適法之第三審
上訴理由。(二)、被告以外之人於審判外之陳述，雖不符刑事訴訟
法第一百五十九條之一至四之規定，而經當事人於審判程序同意
作為證據，法院審酌該言詞陳述或書面陳述作成時之情況，認為
適當者，亦得為證據；當事人、代理人或辯護人於法院調查證據
時，知有第一百五十九條第一項不得為證據之情形，而未於言詞
辯論終結前聲明異議者，視為有前項之同意。刑事訴訟法第一百
五十九條之五定有明文。其立法意旨，旨在確認當事人對於傳聞
證據有處分權，得捨棄反對詰問之權利，同意傳聞證據可作為證
據。果當事人捨棄對原陳述人行使反對詰問權，法院並認為適當
者，即容許該傳聞證據作為證據。原審準備程序時，經受命法官
將原判決所示被害人乙○○等人之警詢、偵查中陳述提示予上訴
人，渠對各該被害人警詢、偵查中之審判外陳述有證據能力，均
無爭執（見原審卷第四十三、四十四頁），揆諸前開說明，自有
證據能力，且上訴人於原審辯論終結前，均未聲請傳喚各該被害
人以行使詰問權，則原審未再傳喚各該被害人到庭，亦無不當剝
奪其詰問權之違法可言。上訴意旨指摘該部分證據無證據能力，
且妨礙其反對詰問權之行使，自非上訴第三審之適法理由。(三)、
原判決撤銷第一審判決關於被害人乙○○、王春乃、丙○○部分
暨所定應執行之刑，另行改判上訴人犯搶奪罪共三罪，未定其應
執行之刑，於法縱有未合。然本件第一審判決關於上訴人搶奪丁
雨嫺及盜用他人通信設備通信罪部分，因上訴人撤回其第二審上
訴，已先行確定在案，將來檢察官仍須就本件搶奪三罪與上開已
確定部分，聲請定其應執行之刑，是原判決此項疏漏，顯與上訴
人之權益不生影響，亦不得執為上訴理由。其上訴違背法律上之
程式，應予駁回。
據上論結，應依刑事訴訟法第三百九十五條前段，判決如主文。
中    華    民    國  九十七  年   十一   月    六    日
                      最高法院刑事第十庭
                          審判長法官  邵  燕  玲
                                法官  李  伯  道
                                法官  孫  增  同
                                法官  李  英  勇
                                法官  林  錦  芳
      本件正本證明與原本無異
                                      書  記  官
中    華    民    國  九十七  年   十一   月   十一   日
                                                      Ｅ


司法院資訊處製作；財團法人民間司法改革基金會備份。
